【裁判字號】    90,毒抗,202
【裁判日期】    900320
【裁判案由】    毒品危害防制條例
【裁判全文】
臺灣高等法院刑事裁定                              九十年度毒抗字第二０二號
    抗  告  人
    即  被  告  甲○○
右抗告人因違反毒品危害防制條例案件，不服台灣台北地方法院中華民國九十年一月
三十一日所為應送勒戒處所觀察、勒戒之裁定（八十九年度毒聲字第三一七九號），
提起抗告，本院裁定如左：
    主      文
抗告駁回。
    理      由
一、本件抗告意旨略以：被告前因年少無知施用第二級毒品安非他命，業已受觀察、
    勒戒之處分，並深知毒品之危害，已無再行施用安非他命，被告現工作正常，並
    努力讀書，怎會再犯惡習，且被告經通知驗尿，實無猶施用安非他命致使尿液經
    檢驗呈安非他命陽性反應，被告生活作息正常，白天上班工作，夜讀補校，並無
    結交不良朋友，亦未出入不良場所，確無再犯施用安非他命，原審裁定實有未當
    ，為此提起抗告云云。
二、按毒品危害防制條例第十條之罪，經觀察、勒戒後，無繼續施用毒品傾向，由檢
    察官為不起訴之處分後，五年內再犯該條例第十條之罪，應再送勒戒處所觀察、
    勒戒，同條例第二十條第三項定有明文。查被告前於八十八年間因施用第二級毒
    品安非他命，經送勒戒處所觀察、勒戒後，認無繼續施用毒品之傾向，而經台灣
    板橋地方法院檢察署檢察官於八十八年三月九日以八十八年度偵字第四六三０號
    不起訴處分確定，而查被告於八十九年八月十八日下午二時許，前往台北縣警察
    局中和分局接受採取尿液送驗，而經該分局送請台灣檢驗科技股份有限公司檢驗
    ，經該公司先後以「ＥＩＡ酵素免疫分析法」及「ＧＣ＼ＭＳ氣相層析＼質譜儀
    法」檢驗結果，發現含有安非他命之陽性反應，此有台灣檢驗科技股份有限公司
    出具之尿液檢驗報告乙份在卷可稽，復有本院被告全國前案紀錄表及上揭檢察署
    檢察官不起訴處分書在卷可參，而參酌依行政院衛生署藥物食品檢驗局八十一年
    二月八日（八一）藥檢壹字第００一一五六號函所載，甲基安非他命經口服投與
    後，最長不超過四日即自尿液中排出，被告若無施用安非他命，何其尿液中含有
    安非他命之陽性反應，是被告顯有在上揭採尿前四日內某時，在不詳地點施用安
    非他命，應堪認定。原審因而依台灣台北地方法院檢察署檢察官之聲請，爰引毒
品危害防制條例第二十條第三項及觀察勒戒處分執行條例第三條第一項之規定，
    裁定將被告送勒戒處所觀察、勒戒，經核並無不合，被告抗告意旨猶否認有施用
    安非他命而指摘原裁定不當，尚難認有理由，應予駁回。
據上論斷，應依刑事訴訟法第四百十二條，裁定如主文。
中    華    民    國    九  十    年       三       月      二    十    日
                          臺灣高等法院刑事第三庭
                              審判長法  官  張  連  財
                                    法  官  李  英  勇
                                    法  官  張  傳  栗
右正本證明與原本無異。
不得再抗告。
                                    書記官  王  秀  雲
中    華    民    國    九  十    年       三       月    二  十  一    日


司法院資訊處製作；財團法人民間司法改革基金會備份。
